Config:
  hfst:
    Gen: ../..//generator-dict-gt-norm.hfstol
    Morph: ../../analyser-dict-gt-norm.hfstol
  xerox:
    Gen: ../../generator-dict-gt-norm.xfst
    Morph: ../../analyser-dict-gt-norm.xfst
    App: lookup

Tests:

  Noun - eemeed: # MLO, checked; short / half long
    eemeed+N+Sg+Nom: eemeed
    eemeed+N+Sg+Gen: eemeed
    eemeed+N+Sg+Acc: eemeed
    eemeed+N+Sg+Ill: emedân
    eemeed+N+Sg+Loc: emedist
    eemeed+N+Sg+Com: emedáin
    eemeed+N+Sg+Abe: eemeedttáá
    eemeed+N+Ess: emedin
    eemeed+N+Par: emedid
    eemeed+N+Pl+Nom: emedeh
    eemeed+N+Pl+Gen: emedij
    eemeed+N+Pl+Acc: emedijd
    eemeed+N+Pl+Ill: emedáid
    eemeed+N+Pl+Loc: emedijn
    eemeed+N+Pl+Com: [emedijguin, emedijgijn]
    eemeed+N+Pl+Abe: emedijttáá

  Noun - iiđeed: # MLO, checked; short / half long
    iiđeed+N+Sg+Nom: iiđeed
    iiđeed+N+Sg+Gen: iiđeed
    iiđeed+N+Sg+Acc: iiđeed
    iiđeed+N+Sg+Ill: iđedân
    iiđeed+N+Sg+Loc: iđedist
    iiđeed+N+Sg+Com: iđedáin
    iiđeed+N+Sg+Abe: iiđeedttáá
    iiđeed+N+Ess: iđedin
    iiđeed+N+Par: iđedid
    iiđeed+N+Pl+Nom: iđedeh
    iiđeed+N+Pl+Gen: iđedij
    iiđeed+N+Pl+Acc: iđedijd
    iiđeed+N+Pl+Ill: iđedáid
    iiđeed+N+Pl+Loc: iđedijn
    iiđeed+N+Pl+Com: [iđedijguin, iđedijgijn]
    iiđeed+N+Pl+Abe: iđedijttáá

  Noun - raameeg: # MLO, checked; short / half long
    raameeg+N+Sg+Nom: raameeg
    raameeg+N+Sg+Gen: raameeg
    raameeg+N+Sg+Acc: raameeg
    raameeg+N+Sg+Ill: ramegân
    raameeg+N+Sg+Loc: ramegist
    raameeg+N+Sg+Com: ramegáin
    raameeg+N+Sg+Abe: raameegttáá
    raameeg+N+Ess: ramegin
    raameeg+N+Par: ramegid
    raameeg+N+Pl+Nom: ramegeh
    raameeg+N+Pl+Gen: ramegij
    raameeg+N+Pl+Acc: ramegijd
    raameeg+N+Pl+Ill: ramegáid
    raameeg+N+Pl+Loc: ramegijn
    raameeg+N+Pl+Com: [ramegijguin, ramegijgijn]
    raameeg+N+Pl+Abe: ramegijttáá

  Noun - puureeh: # MLO, checked; short / half long
    puureeh+N+Sg+Nom: puureeh
    puureeh+N+Sg+Gen: puureeh
    puureeh+N+Sg+Acc: puureeh
    puureeh+N+Sg+Ill: purehân
    puureeh+N+Sg+Loc: purehist
    puureeh+N+Sg+Com: pureháin
    puureeh+N+Sg+Abe: puureehttáá
    puureeh+N+Ess: purehin
    puureeh+N+Par: purehid
    puureeh+N+Pl+Nom: pureheh
    puureeh+N+Pl+Gen: purehij
    puureeh+N+Pl+Acc: purehijd
    puureeh+N+Pl+Ill: pureháid
    puureeh+N+Pl+Loc: purehijn
    puureeh+N+Pl+Com: [purehijguin, purehijgijn]
    puureeh+N+Pl+Abe: purehijttáá

  Noun - kiiruurg: # MLO, checked; my mother knows only the short form
    kiiruurg+N+Sg+Nom: kiiruurg
    kiiruurg+N+Sg+Gen: kiiruurg
    kiiruurg+N+Sg+Acc: kiiruurg
    kiiruurg+N+Sg+Ill: kirurgân
    kiiruurg+N+Sg+Loc: kirurgist
    kiiruurg+N+Sg+Com: kirurgáin
    kiiruurg+N+Sg+Abe: kiiruurgttáá
    kiiruurg+N+Ess: kirurgin
    kiiruurg+N+Par: kirurgid
    kiiruurg+N+Pl+Nom: kirurgeh
    kiiruurg+N+Pl+Gen: kirurgij
    kiiruurg+N+Pl+Acc: kirurgijd
    kiiruurg+N+Pl+Ill: kirurgáid
    kiiruurg+N+Pl+Loc: kirurgijn
    kiiruurg+N+Pl+Com: [kirurgijguin, kirurgijgijn]
    kiiruurg+N+Pl+Abe: kirurgijttáá

  Noun - vookaal: # MLO, checked; short / half long
    vookaal+N+Sg+Nom: vookaal
    vookaal+N+Sg+Gen: vookaal
    vookaal+N+Sg+Acc: vookaal
    vookaal+N+Sg+Ill: vokalân
    vookaal+N+Sg+Loc: vokalist
    vookaal+N+Sg+Com: vokaláin
    vookaal+N+Sg+Abe: vookaalttáá
    vookaal+N+Ess: vokalin
    vookaal+N+Par: vokalid
    vookaal+N+Pl+Nom: vokaleh
    vookaal+N+Pl+Gen: vokalij
    vookaal+N+Pl+Acc: vokalijd
    vookaal+N+Pl+Ill: vokaláid
    vookaal+N+Pl+Loc: vokalijn
    vookaal+N+Pl+Com: [vokalijguin, vokalijgijn]
    vookaal+N+Pl+Abe: vokalijttáá

  Noun - kaanaal: # MLO, checked; short / half long
    kaanaal+N+Sg+Nom: kaanaal
    kaanaal+N+Sg+Gen: kaanaal
    kaanaal+N+Sg+Acc: kaanaal
    kaanaal+N+Sg+Ill: kanalân
    kaanaal+N+Sg+Loc: kanalist
    kaanaal+N+Sg+Com: kanaláin
    kaanaal+N+Sg+Abe: kaanaalttáá
    kaanaal+N+Ess: kanalin
    kaanaal+N+Par: kanalid
    kaanaal+N+Pl+Nom: kanaleh
    kaanaal+N+Pl+Gen: kanalij
    kaanaal+N+Pl+Acc: kanalijd
    kaanaal+N+Pl+Ill: kanaláid
    kaanaal+N+Pl+Loc: kanalijn
    kaanaal+N+Pl+Com: [kanalijguin, kanalijgijn]
    kaanaal+N+Pl+Abe: kanalijttáá

  Noun - juuriist: # MLO, checked; only short form
    juuriist+N+Sg+Nom: juuriist
    juuriist+N+Sg+Gen: juuriist
    juuriist+N+Sg+Acc: juuriist
    juuriist+N+Sg+Ill: juristân
    juuriist+N+Sg+Loc: juristist
    juuriist+N+Sg+Com: juristáin
    juuriist+N+Sg+Abe: juuriisttáá
    juuriist+N+Ess: juristin
    juuriist+N+Par: juristid
    juuriist+N+Pl+Nom: juristeh
    juuriist+N+Pl+Gen: juristij
    juuriist+N+Pl+Acc: juristijd
    juuriist+N+Pl+Ill: juristáid
    juuriist+N+Pl+Loc: juristijn
    juuriist+N+Pl+Com: [juristijguin, juristijgijn]
    juuriist+N+Pl+Abe: juristijttáá


  Noun - jiereeh: # MLO, checked; only short form
    jiereeh+N+Sg+Nom: jiereeh
    jiereeh+N+Sg+Gen: jiereeh
    jiereeh+N+Sg+Acc: jiereeh
    jiereeh+N+Sg+Ill: jierehân
    jiereeh+N+Sg+Loc: jierehist
    jiereeh+N+Sg+Com: jiereháin
    jiereeh+N+Sg+Abe: jiereehttáá
    jiereeh+N+Ess: jierehin
    jiereeh+N+Par: jierehid
    jiereeh+N+Pl+Nom: jiereheh
    jiereeh+N+Pl+Gen: jierehij
    jiereeh+N+Pl+Acc: jierehijd
    jiereeh+N+Pl+Ill: jiereháid
    jiereeh+N+Pl+Loc: jierehijn
    jiereeh+N+Pl+Com: [jierehijguin, jierehijgijn]
    jiereeh+N+Pl+Abe: jierehijttáá
 
  Noun - čuáđáád: # MLO, ok; only short form; is this really a noun?
    čuáđáád+N+Sg+Nom: čuáđáád
    čuáđáád+N+Sg+Gen: čuáđáád
    čuáđáád+N+Sg+Acc: čuáđáád
    čuáđáád+N+Sg+Ill: čuáđádân
    čuáđáád+N+Sg+Loc: čuáđádist
    čuáđáád+N+Sg+Com: čuáđádáin
    čuáđáád+N+Sg+Abe: čuáđáádttáá
    čuáđáád+N+Ess: čuáđádin
    čuáđáád+N+Par: čuáđádid
    čuáđáád+N+Pl+Nom: čuáđádeh
    čuáđáád+N+Pl+Gen: čuáđádij
    čuáđáád+N+Pl+Acc: čuáđádijd
    čuáđáád+N+Pl+Ill: čuáđádáid
    čuáđáád+N+Pl+Loc: čuáđádijn
    čuáđáád+N+Pl+Com: [čuáđádijguin, čuáđádijgijn]
    čuáđáád+N+Pl+Abe: čuáđádijttáá

  Noun - iäláán: # MLO, ok; ođđa sátni  1B
    iäláán+N+Sg+Nom: iäláán
    iäláán+N+Sg+Gen: iäláán
    iäláán+N+Sg+Acc: iäláán
    iäláán+N+Sg+Ill: iälánân
    iäláán+N+Sg+Loc: iälánist
    iäláán+N+Sg+Com: iälánáin
    iäláán+N+Sg+Abe: iäláánttáá
    iäláán+N+Ess:    iälánin
    iäláán+N+Par:    iälánid
    iäláán+N+Pl+Nom: iäláneh
    iäláán+N+Pl+Gen: iälánij
    iäláán+N+Pl+Acc: iälánijd
    iäláán+N+Pl+Ill: iälánáid
    iäláán+N+Pl+Loc: iälánijn
    iäláán+N+Pl+Com: [iälánijguin, iälánijgijn]
    iäláán+N+Pl+Abe: iälánijttáá

  Noun - saalaat: # MLO, ok Matti Morottaja sujâttem mield; nubbe vyehi: POTTAAK
    saalaat+v2+N+Sg+Nom: saalaat
    saalaat+v2+N+Sg+Gen: saalaat
    saalaat+v2+N+Sg+Acc: saalaat
    saalaat+v2+N+Sg+Ill: salatân
    saalaat+v2+N+Sg+Loc: salatist
    saalaat+v2+N+Sg+Com: salatáin
    saalaat+v2+N+Sg+Abe: saalaattáá
    saalaat+v2+N+Ess: salatin
    saalaat+v2+N+Par: salatid
    saalaat+v2+N+Pl+Nom: salateh
    saalaat+v2+N+Pl+Gen: salatij
    saalaat+v2+N+Pl+Acc: salatijd
    saalaat+v2+N+Pl+Ill: salatáid
    saalaat+v2+N+Pl+Loc: salatijn
    saalaat+v2+N+Pl+Com: [salatijguin, salatijgijn]
    saalaat+v2+N+Pl+Abe: salatijttáá

#  Noun - toomaat: # MLO, ok Matti Morottaja sujâttem mield; nubbe vyehi POTTAAK
#    toomaat+v2+N+Sg+Nom: toomaat
#    toomaat+v2+N+Sg+Gen: toomaat
#    toomaat+v2+N+Sg+Acc: toomaat
#    toomaat+v2+N+Sg+Ill: tomatân
#    toomaat+v2+N+Sg+Loc: tomatist
#    toomaat+v2+N+Sg+Com: tomatáin
#    toomaat+v2+N+Sg+Abe: toomaattáá
#    toomaat+v2+N+Ess: tomatin
#    toomaat+v2+N+Par: tomatid
#    toomaat+v2+N+Pl+Nom: tomateh
#    toomaat+v2+N+Pl+Gen: tomatij
#    toomaat+v2+N+Pl+Acc: tomatijd
#    toomaat+v2+N+Pl+Ill: tomatáid
#    toomaat+v2+N+Pl+Loc: tomatijn
#    toomaat+v2+N+Pl+Com: [tomatijguin, tomatijgijn]
#    toomaat+v2+N+Pl+Abe: tomatijttáá
    
  Noun - rooboot: # MLO, ok Matti Morottaja sujâttem mield; nubbe vyehi LITTER
    rooboot+v2+N+Sg+Nom: rooboot
    rooboot+v2+N+Sg+Gen: rooboot
    rooboot+v2+N+Sg+Acc: rooboot
    rooboot+v2+N+Sg+Ill: robotân
    rooboot+v2+N+Sg+Loc: robotist
    rooboot+v2+N+Sg+Com: robotáin
    rooboot+v2+N+Sg+Abe: rooboottáá
    rooboot+v2+N+Ess: robotin
    rooboot+v2+N+Par: robotid
    rooboot+v2+N+Pl+Nom: roboteh
    rooboot+v2+N+Pl+Gen: robotij
    rooboot+v2+N+Pl+Acc: robotijd
    rooboot+v2+N+Pl+Ill: robotáid
    rooboot+v2+N+Pl+Loc: robotijn
    rooboot+v2+N+Pl+Com: [robotijguin, robotijgijn]
    rooboot+v2+N+Pl+Abe: robotijttáá
    
  Noun - ruávást: # MLO, checked 1B d-k,  v-v
    ruávást+N+Sg+Nom: ruávást
    ruávást+N+Sg+Gen: ruávást
    ruávást+N+Sg+Acc: ruávást
    ruávást+N+Sg+Ill: ruávástân
    ruávást+N+Sg+Loc: ruávástist
    ruávást+N+Sg+Com: ruávástáin
    ruávást+N+Sg+Abe: ruávásttáá
    ruávást+N+Ess: ruávástin
    ruávást+N+Par: ruávástid
    ruávást+N+Pl+Nom: ruávásteh
    ruávást+N+Pl+Gen: ruávástij
    ruávást+N+Pl+Acc: ruávástijd
    ruávást+N+Pl+Ill: ruávástáid
    ruávást+N+Pl+Loc: ruávástijn
    ruávást+N+Pl+Com: [ruávástijguin, ruávástijgijn]
    ruávást+N+Pl+Abe: ruávástijttáá

  Noun - siilak+v1: # MLO ok; only short form  1B d-k,  v-v
    siilak+v1+N+Sg+Nom: siilak
    siilak+v1+N+Sg+Gen: siilak
    siilak+v1+N+Sg+Acc: siilak
    siilak+v1+N+Sg+Ill: silakân
    siilak+v1+N+Sg+Loc: silakist
    siilak+v1+N+Sg+Com: silakáin
    siilak+v1+N+Sg+Abe: siilakttáá
    siilak+v1+N+Ess: silakin
    siilak+v1+N+Par: silakid
    siilak+v1+N+Pl+Nom: silakeh
    siilak+v1+N+Pl+Gen: silakij
    siilak+v1+N+Pl+Acc: silakijd
    siilak+v1+N+Pl+Ill: silakáid
    siilak+v1+N+Pl+Loc: silakijn
    siilak+v1+N+Pl+Com: [silakijguin, silakijgijn]
    siilak+v1+N+Pl+Abe: silakijttáá
    
  Noun - kappeer: # MLO, ok
    kappeer+N+Sg+Nom: kappeer
    kappeer+N+Sg+Gen: kappeer
    kappeer+N+Sg+Acc: kappeer 
    kappeer+N+Sg+Ill: kaperân
    kappeer+N+Sg+Loc: kaperist 
    kappeer+N+Sg+Com: kaperáin
    kappeer+N+Ess: kaperin
    kappeer+N+Par: kaperid
    kappeer+N+Pl+Nom: kapereh
    kappeer+N+Pl+Gen: kaperij
    kappeer+N+Pl+Acc: kaperijd
    kappeer+N+Pl+Ill: kaperáid
    kappeer+N+Pl+Loc: kaperijn
    kappeer+N+Pl+Com: [kaperijguin, kaperijgijn]
    kappeer+N+Pl+Abe: kaperijttáá

  Noun - immeel: # MLO, ok 1B g-v, CCVV > CV
    immeel+N+Sg+Nom: immeel
    immeel+N+Sg+Gen: immeel
    immeel+N+Sg+Acc: immeel
    immeel+N+Sg+Ill: imelân
    immeel+N+Sg+Loc: imelist
    immeel+N+Sg+Com: imeláin
    immeel+N+Sg+Abe: immeelttáá
    immeel+N+Ess: imelin
    immeel+N+Par: imelid
    immeel+N+Pl+Nom: imeleh
    immeel+N+Pl+Gen: imelij
    immeel+N+Pl+Acc: imelijd
    immeel+N+Pl+Ill: imeláid
    immeel+N+Pl+Loc: imelijn
    immeel+N+Pl+Com: [imelijguin, imelijgijn]
    immeel+N+Pl+Abe: imelijttáá

  Noun - kilgool: # MLO, ok Only short form 1B g-v, CCVV > CV
    kilgool+N+Sg+Nom: kilgool
    kilgool+N+Sg+Gen: kilgool
    kilgool+N+Sg+Acc: kilgool
    kilgool+N+Sg+Ill: kilgolân
    kilgool+N+Sg+Loc: kilgolist
    kilgool+N+Sg+Com: kilgoláin
    kilgool+N+Sg+Abe: kilgoolttáá
    kilgool+N+Ess: kilgolin
    kilgool+N+Par: kilgolid
    kilgool+N+Pl+Nom: kilgoleh
    kilgool+N+Pl+Gen: kilgolij
    kilgool+N+Pl+Acc: kilgolijd
    kilgool+N+Pl+Ill: kilgoláid
    kilgool+N+Pl+Loc: kilgolijn
    kilgool+N+Pl+Com: [kilgolijguin, kilgolijgijn]
    kilgool+N+Pl+Abe: kilgolijttáá

  Noun - čohhoom: # MLO, ok 1B g-v, hhoo-›ho
    čohhoom+N+Sg+Nom: čohhoom
    čohhoom+N+Sg+Gen: čohhoom
    čohhoom+N+Sg+Acc: čohhoom
    čohhoom+N+Sg+Ill: čohomân
    čohhoom+N+Sg+Loc: čohomist
    čohhoom+N+Sg+Com: čohomáin
    čohhoom+N+Sg+Abe: čohhoomttáá
    čohhoom+N+Ess: čohomin
    čohhoom+N+Par: čohomid
    čohhoom+N+Pl+Nom: čohomeh
    čohhoom+N+Pl+Gen: čohomij
    čohhoom+N+Pl+Acc: čohomijd
    čohhoom+N+Pl+Ill: čohomáid
    čohhoom+N+Pl+Loc: čohomijn
    čohhoom+N+Pl+Com: [čohomijguin, čohomijgijn]
    čohhoom+N+Pl+Abe: čohomijttáá

  Noun - kolgooh: # MLO, ok Only short
    kolgooh+N+Sg+Nom: kolgooh
    kolgooh+N+Sg+Gen: kolgooh
    kolgooh+N+Sg+Acc: kolgooh
    kolgooh+N+Sg+Ill: kolgohân
    kolgooh+N+Sg+Loc: kolgohist
    kolgooh+N+Sg+Com: kolgoháin
    kolgooh+N+Sg+Abe: kolgoohttáá
    kolgooh+N+Ess: kolgohin
    kolgooh+N+Par: kolgohid
    kolgooh+N+Pl+Nom: kolgoheh
    kolgooh+N+Pl+Gen: kolgohij
    kolgooh+N+Pl+Acc: kolgohijd
    kolgooh+N+Pl+Ill: kolgoháid
    kolgooh+N+Pl+Loc: kolgohijn
    kolgooh+N+Pl+Com: [kolgohijguin, kolgohijgijn]
    kolgooh+N+Pl+Abe: kolgohijttáá

  Noun - iššeed: # MLO, ok
    iššeed+N+Sg+Nom: iššeed
    iššeed+N+Sg+Gen: iššeed
    iššeed+N+Sg+Acc: iššeed
    iššeed+N+Sg+Ill: išedân
    iššeed+N+Sg+Loc: išedist
    iššeed+N+Sg+Com: išedáin
    iššeed+N+Sg+Abe: iššeedttáá
    iššeed+N+Ess: išedin
    iššeed+N+Par: išedid
    iššeed+N+Pl+Nom: išedeh
    iššeed+N+Pl+Gen: išedij
    iššeed+N+Pl+Acc: išedijd
    iššeed+N+Pl+Ill: išedáid
    iššeed+N+Pl+Loc: išedijn
    iššeed+N+Pl+Com: [išedijguin, išedijgijn]
    iššeed+N+Pl+Abe: išedijttáá

  Noun - vinnjooh: # 1B - MLO, ok; short
    vinnjooh+N+Sg+Nom: vinnjooh
    vinnjooh+N+Sg+Gen: vinnjooh
    vinnjooh+N+Sg+Acc: vinnjooh
    vinnjooh+N+Sg+Ill: vinjohân
    vinnjooh+N+Sg+Loc: vinjohist
    vinnjooh+N+Sg+Com: vinjoháin
    vinnjooh+N+Sg+Abe: vinnjoohttáá
    vinnjooh+N+Ess:    vinjohin
    vinnjooh+N+Par:    vinjohid
    vinnjooh+N+Pl+Nom: vinjoheh
    vinnjooh+N+Pl+Gen: vinjohij
    vinnjooh+N+Pl+Acc: vinjohijd
    vinnjooh+N+Pl+Ill: vinjoháid
    vinnjooh+N+Pl+Loc: vinjohijn
    vinnjooh+N+Pl+Com: [vinjohijguin, vinjohijgijn]
    vinnjooh+N+Pl+Abe: vinjohijttáá

  Noun - suuhâm: # MLO, ok; only short
    suuhâm+N+Sg+Nom: suuhâm
    suuhâm+N+Sg+Gen: suuhâm
    suuhâm+N+Sg+Acc: suuhâm
    suuhâm+N+Sg+Ill: suhâmân
    suuhâm+N+Sg+Loc: suhâmist
    suuhâm+N+Sg+Com: suhâmáin
    suuhâm+N+Sg+Abe: suuhâmttáá
    suuhâm+N+Ess: suhâmin
    suuhâm+N+Par: suhâmid
    suuhâm+N+Pl+Nom: suhâmeh
    suuhâm+N+Pl+Gen: suhâmij
    suuhâm+N+Pl+Acc: suhâmijd
    suuhâm+N+Pl+Ill: suhâmáid
    suuhâm+N+Pl+Loc: suhâmijn
    suuhâm+N+Pl+Com: [suhâmijguin, suhâmijgijn]
    suuhâm+N+Pl+Abe: suhâmijttáá

  Noun - mááccuh: # MLO, ok 1B The first lexicon for mááccuh is LITTER; only short
    mááccuh+v2+N+Sg+Nom: mááccuh
    mááccuh+v2+N+Sg+Gen: mááccuh
    mááccuh+v2+N+Sg+Acc: mááccuh
    mááccuh+v2+N+Sg+Ill: mácuhân
    mááccuh+v2+N+Sg+Loc: mácuhist
    mááccuh+v2+N+Sg+Com: mácuháin
    mááccuh+v2+N+Sg+Abe: mááccuhttáá
    mááccuh+v2+N+Ess: mácuhin
    mááccuh+v2+N+Par: mácuhid
    mááccuh+v2+N+Pl+Nom: mácuheh
    mááccuh+v2+N+Pl+Gen: mácuhij
    mááccuh+v2+N+Pl+Acc: mácuhijd
    mááccuh+v2+N+Pl+Ill: mácuháid
    mááccuh+v2+N+Pl+Loc: mácuhijn
    mááccuh+v2+N+Pl+Com: [mácuhijguin, mácuhijgijn]

  Noun - iilâsk: # MLO, ok; only short 1B d-k,  v-v
    iilâsk+N+Sg+Nom: iilâsk
    iilâsk+N+Sg+Gen: iilâsk
    iilâsk+N+Sg+Acc: iilâsk
    iilâsk+N+Sg+Ill: ilâskân
    iilâsk+N+Sg+Loc: ilâskist
    iilâsk+N+Sg+Com: ilâskáin
    iilâsk+N+Sg+Abe: iilâskttáá
    iilâsk+N+Ess: ilâskin
    iilâsk+N+Par: ilâskid
    iilâsk+N+Pl+Nom: ilâskeh
    iilâsk+N+Pl+Gen: ilâskij
    iilâsk+N+Pl+Acc: ilâskijd
    iilâsk+N+Pl+Ill: ilâskáid
    iilâsk+N+Pl+Loc: ilâskijn
    iilâsk+N+Pl+Com: [ilâskijguin, ilâskijgijn]
    iilâsk+N+Pl+Abe: ilâskijttáá

  Noun - čuijooh: # ok
    čuijooh+N+Sg+Nom: čuijooh
    čuijooh+N+Sg+Gen: čuijooh
    čuijooh+N+Sg+Acc: čuijooh
    čuijooh+N+Sg+Ill: čujohân
    čuijooh+N+Sg+Loc: čujohist
    čuijooh+N+Sg+Com: čujoháin
    čuijooh+N+Sg+Abe: čuijoohttáá
    čuijooh+N+Ess: čujohin
    čuijooh+N+Par: čujohid
    čuijooh+N+Pl+Nom: čujoheh
    čuijooh+N+Pl+Gen: čujohij
    čuijooh+N+Pl+Acc: čujohijd
    čuijooh+N+Pl+Ill: čujoháid
    čuijooh+N+Pl+Loc: čujohijn
    čuijooh+N+Pl+Com: [čujohijguin, čujohijgijn]
    čuijooh+N+Pl+Abe: čujohijttáá
